臺灣屏東地方法院民事裁定
110年度消債更字第137號
聲  請  人  
即 債務 人  鄭汶儀  

上列當事人因消費者債務清理事件聲請更生，本院裁定如下：
    主  文
債務人甲○○自民國111年3 月28日中午12時起開始更生程序。
命司法事務官進行本件更生程序。
    理  由
一、按債務人不能清償債務或有不能清償之虞；且無擔保或無優
    先權之本金及利息債務總額未逾新臺幣（下同）1,200萬元
    者，於法院裁定開始清算程序或宣告破產前，得向法院聲請
    更生；又法院開始更生程序之裁定，應載明其年、月、日、
    時，並即時發生效力，復為消債條例第3條、第42條第1項、
    第45條第1項所明定。次按法院裁定開始更生或清算程序後
    ，得命司法事務官進行更生或清算程序，必要時得選任律師
    、會計師或其他適當之自然人或法人一人為監督人或管理人
    ，消債條例第16條第1項亦有明文。
二、本件聲請意旨略以：聲請人積欠債務達1,792,136元，有不
    能清償之情事，曾於110年7月間依消債條例向最大債權銀行
    臺灣新光商業銀行股份有限公司請求共同協商債務清償方案
    ，惟協商不成立。且聲請人無擔保或無優先權之債務總額未
    逾1,200萬元，復未經法院裁定開始清算程序或宣告破產，
    爰依法聲請更生等語。
三、聲請人所主張之上開事實，業據其提出與所述相符之債權人
    清冊、財產及收入狀況說明書、財團法人金融聯合徵信中心
    當事人查詢個人資料（信用報告）回覆書、財政部南區國稅
    局108至109年度綜合所得稅各類所得資料清單、全國財產稅
    總歸戶財產查詢清單、勞工保險被保險人投保資料表及前置
    協商不成立通知書等件為證。經查：
㈠、關於聲請人現在收入部分，聲請人現任職於黛安芬國際股份
    有限公司，其110年8至11月之薪資分別為17,964元、25,288
    元、29,589元、28,934元，有薪資明細表可參，爰以聲請人
    提出共4個月之薪資平均計算，聲請人所得平均為25,444元
    【計算式：（17,964＋25,288＋29,589＋28,934）÷4＝25,444，
    小數點以下四捨五入，下同】。聲請人稱每月必要支出13,6
    00元，雖未提出全部單據供本院審酌，惟低於依消債條例第
    64條之2第1項規定，以111年衛生福利部公告每人每月最低
    生活費之1.2倍計算之數額17,076元，應屬確實。又聲請人
    育有未成年子女3名，分別現年10歲、9歲及7歲，其等108、
    109年均無所得，名下均無財產，有戶籍謄本、108至109年
    度綜合所得稅各類所得資料清單、全國財產稅總歸戶財產查
    詢清單可參，復經本院調取稅務電子閘門網路資料查詢表核
    閱無誤，堪認其等有受聲請人扶養之必要。而上開扶養義務
    應由聲請人及其前配偶共同負擔，又其7歲之子每月領有兒
    少補助2,047元，有領取補助款存摺影本可稽，此部分應予
    扣除。是依消債條例第64條之2第2項規定，以上開最低生活
    費1.2倍計算，聲請人應負擔之扶養費為24,591元（計算式
    ：【17,076×3－2,047】÷2＝24,591），則聲請人主張低於上
    開金額之扶養費6,500元，亦足採信。另聲請人之父，現年6
    2歲，108至109年無所得，名下無財產，有戶籍謄本、108年
    度綜合所得稅各類所得資料清單及全國財產稅總歸戶財產查
    詢清單可佐，復經本院調取稅務電子閘門網路資料查詢表核
    閱無誤，本院審酌上情，堪認有受聲請人扶養之必要。而據
    聲請人提出之親屬系統表及戶籍謄本，上開扶養義務應由聲
    請人、其母及其手足3人平均負擔，是以上開每人每月最低
    生活費1.2倍計算，聲請人應負擔之扶養費為3,415元（計算
    式：17,076÷5＝3,415），聲請人主張逾此部分，不予列計。
㈡、基上，聲請人每月收入扣除必要支出費用及扶養費後，僅餘1
    ,929元（計算式：25,444－13,600－6,500－3,415＝1,929）。
    而聲請人積欠之無擔保及無優先權債務本金已達1,348,064
    元，亦有前引聯徵中心資料可考，若加計利息則顯然更高，
    堪認聲請人確有不能清償債務或有不能清償之虞之情形，而
    有更生之原因。此外，復查無聲請人有消費者債務清理條例
    第6條第3項、第8條或第46條各款所定駁回更生聲請之事由
    存在，則聲請人聲請更生，應屬有據。
四、綜上，聲請人聲請更生，為有理由，依首開法條規定，爰裁
    定如主文第一項所示，並命司法事務官進行本件更生程序。
中    華    民    國   111    年    3     月    28    日
                  民事庭  法  官  曾吉雄
上為正本係照原本作成。
不得抗告。
中    華    民    國   111    年    3     月    28    日
                          書記官  潘豐益